【裁判字號】    98,聲,1041
【裁判日期】    980909
【裁判案由】    返還提存物
【裁判全文】
臺灣桃園地方法院民事裁定              98年度聲字第1041號
聲  請  人  云辰電子開發股份有限公司
法定代理人  乙○○
代  理  人  董浩雲律師
相  對  人  匯豐環球貿易服務股份有限公司（原名迪和股份有
            限公司）
法定代理人  甲○○
上列當事人間聲請返還提存物事件，本院裁定如下：
    主  文
聲請駁回。
聲請程序費用由聲請人負擔。
    理  由
一、按擔保提存之提存人於提存後，因免為假執行而預供擔保或
    將請求標的物提存，其假執行之宣告全部失其效力，得聲請
    該管法院提存所返還提存物，提存法第18條第1 項第2 款定
    有明文。次按，本法第18條第1 項第1 款至第8 款規定，聲
    請法院提存所返還提存物者，無庸法院裁定，提存法施行細
    則第16條定有明文。
二、本件聲請意旨略以：聲請人與相對人間請求清償債務事件，
    聲請人於民國96年6 月21日依本院95年度訴字第1682號民事
    判決，聲請人為相對人供擔保新台幣514 萬5,906 元免為假
    執行，並以本院96年度存字第3297號提存事件提存在案。茲
    因本案相對人之請求，業經台灣高等法院以97年度上更(一)字
    第99號判決駁回相對人之訴及假執行之聲請，並經最高法院
    98年度台上字第918 號裁定駁回相對人上訴而告確定。本件
    相對人已敗訴確定，且相對人未就本案提供擔保假執行，故
    本件相對人無因免假執行而受有任何損害可言，爰依民事訴
    訟法第106 條、第104 條第1 項第1 款規定，聲請返還上開
    提存物等語，並提出本院95年度訴字第1682號民事判決、96
    年度存字第3297號提存書、台灣高等法院96年度上字第602
    號民事判決、最高法院97年度台上字第1213號民事判決、台
    灣高等法院97年度上更(一)字第99號民事判決、最高法院98年
    度台上字第918 號民事裁定暨確定證明書等件（均影本）為
    證。
三、經查，聲請人主張其前遵本院上開民事判決，以本院96年度
    存字第3297號提存前述提存物在案之事實，固據聲請人提出
    上開證物供本院查對無訛，並經本院依職權調閱本院95年度
    訴字第1682號民事判決歷審卷宗、96年度存字第3297號提存
    卷宗，查核屬實。惟依上述卷證所示，本院95年度訴字第16
    82號民事判決所為假執行之宣告，既經台灣高等法院以97年
    度上更(一)字第99號判決廢棄，嗣並確定，該假執行之宣告全
    部失其效力，揆諸首揭法律規定，聲請人自無庸聲請本院裁
    定，即可向提存所聲請返還擔保提存物，是本件之聲請與法
    不合，應予駁回。
四、爰裁定如主文。
中    華    民    國    98    年    9     月    9     日
                  民事第一庭    法  官  范明達
以上正本係照原本作成
如對本裁定抗告須於裁定送達後10日內向本院提出抗告狀，並應
繳納抗告裁判費新台幣1,000 元。
中    華    民    國    98    年    9     月    10    日
                                書記官  張豐松


司法院資訊處製作；財團法人民間司法改革基金會備份。
